【裁判字號】    95,訴緝,3
【裁判日期】    950116
【裁判案由】    毒品危害防制條例
【裁判全文】
臺灣桃園地方法院刑事判決               95年度訴緝字第3號
公  訴  人  臺灣桃園地方法院檢察署檢察官
被      告  甲○
                    （現於臺灣桃園監獄另案執行中）
上列被告因違反毒品危害防制條例案件，經檢察官提起公訴（92
年度毒偵字第2016號），被告於本院準備程序進行中，就被訴之
事實為有罪之陳述，經本院告知簡式審判程序意旨，並聽取公訴
人及被告之意見後，本院合議庭裁定依簡式審判程序審理，本院
判決如下：
    主  文
甲○施用第一級毒品，處有期徒刑捌月。
    事  實
一、甲○前因煙毒等、偽造文書、詐欺及過失傷害案件，分別經
    本院八十二年度訴緝字第一七○號、臺灣高雄地方法院八十
    一年度訴字第二八五七號、本院八十二年度緝字第二○○號
    及臺灣新竹地方法院八十三年度交易字第一○號刑事判決各
    判處有期徒刑三年六月、二月、一年、四月確定，並經臺灣
    新竹地方法院八十三年度聲字第八七○號裁定應執行有期徒
    刑四年六月確定，於民國八十三年六月九日入監執行，八十
    四年十一月十八日假釋出獄，尚餘殘刑二年四月一日未執行
    ；惟其於假釋期間內，復因煙毒等案件，再經臺灣高等法院
    八十六年度上訴字第五七五六號刑事判決判處應執行有期徒
    刑四年六月確定，該案與前述殘刑合併執行，於八十七年五
    月五日入監執行，經合併計算假釋最低應執行之期間，於九
    十一年十月五日假釋出獄，應迄於九十四年十月七日縮刑假
    釋期滿（不構成累犯）。
二、又其前因施用毒品案件，經本院八十七年度毒聲字第三三四
    號裁定送觀察、勒戒，因認有繼續施用毒品之傾向，復經本
    院八十七年度毒聲字第一三四八號裁定令入戒治處所施以強
    制戒治，迄八十八年九月十五日強制戒治期滿而執行完畢。
    詎其仍不知悔改，於前述強制戒治執行完畢後五年內，基於
    施用第一級毒品海洛因之犯意，於九十二年六月十二日晚間
    十時許，在桃園縣桃園市○○街一七號家中，以針筒注射之
    方式，施用海洛因一次，嗣因其尚在假釋保護管束期間，故
    於九十二年六月十三日前往臺灣桃園地方法院檢察署觀護人
    室報到時，經前述觀護人執行採尿送驗，結果呈嗎啡陽性反
    應，始悉上情。
三、案經臺灣桃園地方法院檢察署檢察官自動檢舉偵查起訴。
    理  由
一、查本案被告甲○所犯之施用第一級毒品罪，為死刑、無期徒
    刑、最輕本刑三年以上有期徒刑或高等法院管轄第一審案件
    以外之罪，而被告於本院準備程序進行中，就被訴事實為有
    罪之陳述，經本院告知簡式審判程序意旨，並聽取公訴人及
    被告之意見後，本院合議庭依刑事訴訟法第二百七十三條之
    一第一項之規定，裁定依簡式審判程序審理，併此敘明。
二、上揭犯罪事實，業據被告於本院審理時坦承不諱，核與其於
    前開時地經臺灣桃園地方法院檢察署觀護人所採集之尿液送
    驗後，結果呈嗎啡陽性反應相符，有臺灣檢驗科技股份有限
    公司出具之濫用藥物尿液檢驗報告一紙在卷可稽，足認被告
    前開自白與事實相符，堪以採信。
三、次查被告前因施用毒品案件，經本院八十七年度毒聲字第三
    三四號裁定送觀察、勒戒，因認有繼續施用毒品之傾向，復
    經本院八十七年度毒聲字第一三四八號裁定令入戒治處所施
    以強制戒治，迄八十八年九月十五日強制戒治期滿而執行完
    畢等情，有臺灣高等法院被告前案紀錄表附卷足憑，是被告
    於前述強制戒治執行完畢後五年內，再犯本件施用第一級毒
    品之犯行，洵堪認定，應依法論科。
四、查被告行為後，毒品危害防制條例業經總統於九十二年七月
    九日以華總一字第○九二○○一二一九三○號令修正公布，
    並自九十三年一月九日起施行。被告前因施用毒品案件，經
    本院裁定送觀察、勒戒後，認有繼續施用毒品之傾向，復經
    本院裁定令入戒治處所施以強制戒治，已如前所述。則本件
    被告施用第一級毒品海洛因之行為，係二犯施用毒品罪，依
    修正前毒品危害防制條例第二十三條第二項規定，即應依法
    追訴、審判。而依修正施行後毒品危害防制條例第二十三條
    第二項規定，只要於觀察、勒戒或強制戒治執行完畢後五年
    內再犯施用第一、二級毒品之罪，檢察官即應依法追訴。因
    此，比較新、舊法適用之結果，無論依毒品危害防制條例修
    正施行前之第二十三條第二項規定或修正施行後之第二十三
    條第二項之規定，本案均得由檢察官依法追訴並由法院依法
    審判。此外，修正施行前後之新舊法之法定刑度相同，修正
    施行後之新法並無何不利於被告之情形，依刑法第二條第一
    項前段規定，自應適用裁判時之法律即修正施行後之新法論
    科。核被告所為，係犯修正後毒品危害防制條例第十條第一
    項之施用第一級毒品罪。其施用前持有毒品之低度行為，為
    其進而施用之高度行為所吸收，不另論罪。爰審酌被告有如
    前述事實欄一所載之前科，此有臺灣高等法院被告前案紀錄
    表附卷可稽，足認其素行不良，及其經觀察、勒戒及強制戒
    治後，猶未把握自新機會，又再次施用毒品之動機、施用毒
    品次數、所生危害及犯罪後態度等一切情狀，量處如主文所
    示之刑，以示懲戒。末查被告施用海洛因所用之注射針筒，
    已於施用完畢後丟棄，業據其供述在卷，是前開注射針筒顯
    已滅失，自無庸再予宣告沒收，併此敘明。
據上論斷，應依刑事訴訟法第二百七十三條之一第一項、第二百
九十九條第一項前段，修正後毒品危害防制條例第十條第一項，
刑法第十一條前段、第二條第一項前段，判決如主文。
本案經檢察官楊挺宏到庭執行職務。
中    華    民    國    95    年    1     月    16    日
                  刑事第八庭    法  官  吳為平
以上正本證明與原本無異。
如不服本判決，應於送達後十日內，向本院提出上訴狀。
                                書記官  賴朱梅
中    華    民    國    95    年    1     月    17    日
附錄論罪科刑法條：
修正後毒品危害防制條例第十條：
施用第一級毒品者，處六月以上五年以下有期徒刑。
施用第二級毒品者，處三年以下有期徒刑。


司法院資訊處製作；財團法人民間司法改革基金會備份。
